臺灣雲林地方法院刑事判決　　　　　　　94年度簡上字第45號
上　訴　人　臺灣雲林地方法院檢察署檢察官
被　　　告　甲○○　男　28歲（民國65年11月7日生）
　　　　　　　　　　國民
上列上訴人因被告違反電子遊戲場業管理條例等案件，不服本院
虎尾簡易庭94年度虎簡字第45號中華民國94年2 月16日第1 審判
決（聲請案號：94年度偵字第217 號），提起上訴，並經檢察官
擴張事實（即移送併案之94年度偵字第587 號），本院管轄之第
2 審合議庭判決如下：
    主  文
原判決撤銷。
甲○○連續違反未依電子遊戲場業管理條例規定辦理營利事業登
記者，不得經營電子遊戲場業規定，處拘役伍拾玖日，如易科罰
金，以佰元折算壹日。扣案之電子遊戲機共肆台（含IC卡肆塊
）及現金新臺幣壹萬零柒佰伍拾元均沒收。
    事  實
一、甲○○明知未依電子遊戲場業管理條例之規定向主管機關雲
    林縣政府辦理營利事業登記者，不得經營電子遊戲場業，竟
    基於賭博及違反電子遊戲場業管理條例規定之概括犯意：
  (一)自民國93年12月29日起，在其所經營位於雲林縣崙背鄉○○
    村○○路215 號之「阿玲檳榔攤」內之公眾得出入之場所，
    擺設設有退幣口之電子遊戲機「虎豹王二代」、「賓果BAR
    」各1 台，供不特人以投注新臺幣（下同）10元硬幣之方式
    把玩，若賭客押中，則獲取倍數不等之彩金，由該機台之退
    幣口，自動退出彩金予賭客，若未押中，則由機具沒入該賭
    金，而連續與不特定之人賭博財物多次，並非法經營電子遊
    戲場業。嗣於94年1 月3 日14時30分許，為警臨檢查獲，並
    扣得上開電子遊戲機具2 台（含IC卡2 塊）及機具內現金合
    計2,750 元。
  (二)甲○○為警查獲後，竟復承上開賭博及違反電子遊戲場業管
    理條例規定之概括犯意，自94年1 月23日起，又於上開檳榔
    攤內，另行擺設設有退幣口之電子遊戲機「虎豹王二代」、
    「賓果BAR 」各1 台，以上開方式與不特定之顧客賭博財物
    ，並違反經營電子遊戲場業。嗣於94年1 月24日15時許，又
    為警查獲，並扣得賭博性電子遊戲機具2 台（含IC卡2 塊）
    及機具內賭資8000元。
二、案經雲林縣警察局西螺分局報請臺灣雲林地方法院檢察署檢
    察官偵查後聲請簡易判決處刑及另行報請檢察官偵查後移送
    併辦。
    理  由
一、上開犯罪事實業據被告甲○○於本院審理時坦白承認，並有
    雲林縣警察局西螺分局臨檢記錄表2 紙、現場平面圖2 張、
    現場照片共11張（見警卷一第2 頁至第3 頁、第8 頁至第9
    頁、警卷二第6 頁至第11頁）及扣案之上開電子遊戲機共4
    台（含IC板4 塊）及機台內之賭資現金共10,750元等可資佐
    證。本件事證已明確，被告犯行可予認定。
二、查被告甲○○未依電子遊戲場業管理條例之規定，辦理營利
    事業登記證，即擅自擺設電子遊戲機供人把玩之行為，核係
    違反電子遊戲場業管理條例第15條之規定，應依同條例第22
    條之規定處罰；另被告以上開機台與不特定之人賭博財物，
    亦犯刑法第266 條第1 項前段之普通賭博罪。被告先後多次
    違反電子遊戲場業管理條例規定及賭博之行為，均時間緊接
    ，觸犯構成要件相同之罪名，顯均係基於概括之犯意反覆為
    之，應各依連續犯之規定，論以1 罪，並加重其刑。被告以
    所經營之電子遊戲機與不特定人賭博財物，其所犯上開2 罪
    間，有方法、結果之牽連犯關係，依刑法第55條之規定，應
    從較重之電子遊戲場業管理條例第22條之罪處斷，公訴意旨
    認被告所犯上開2 罪間，係犯意各別，罪名互異，請予分論
    併罰等語，容有誤會。
三、原審以被告罪證明確，因予論罪科刑，固非無見。惟原審未
    及就併辦部分犯行審理，並漏未審究被告上開賭博部分之犯
    行，均有未洽，自應由本院將原判決撤銷改判。爰審酌被告
    甫於94年1 月3 日經警查獲，相隔20餘日，竟再度擺設上開
    電子遊戲機供人賭博，顯無自我警惕反省之意，及犯後終能
    坦白承認犯行等一切情狀，量處如主文第2 項所示之刑，併
    諭知所處拘役，如易科罰金，以300 元折算1 日之標準。
四、扣案之電子遊戲機4 台（含IC板4 塊）及機台內之賭資現金
    10,750元，應依刑法第266 條第2 項之規定宣告沒收。
據上論斷，應依刑事訴訟法第455 條之1 第3 項、第369 條第1
項前段、第364 條、第299 條第1 項前段，電子遊戲場業管理條
例第22條、第15條，刑法第11條前段、第56條、第266 條第1 項
前段、第2 項、第55條、第41條第1 項前段，罰金罰鍰提高標準
條例第1 條、第2 條，判決如主文。
中　　華　　民　　國　　94　　年　　6 　　月　　30　　日
                  刑事第二庭  審判長法  官  林  輝  煌
                                    法  官  柯  志  民
                                    法  官  李  明  鴻
以上正本證明與原本無異。
不得上訴。
                                    書記官  孫  秀  桃
中　　華　　民　　國　　94　　年　　6 　　月　　30　　日
附錄本案論罪科刑法條全文
電子遊戲場業管理條例第15條
未依本條例規定辦理營利事業登記者，不得經營電子遊戲場業。
電子遊戲場業管理條例第22條
違反第十五條規定者，處行為人一年以下有期徒刑、拘役或科或
併科新台幣五十萬元以上二百五十萬元以下罰金。
中華民國刑法第266條
 (普通賭博罪與沒收物)
在公共場所或公眾得出入之場所賭博財物者，處一千元以下罰金
。但以供人暫時娛樂之物為賭者，不在此限。
當場賭博之器具與在賭檯或兌換籌碼處之財物，不問屬於犯人與
否，沒收之。
